【裁判字號】    98,上易,724
【裁判日期】    981028
【裁判案由】    竊盜
【裁判全文】
臺灣高等法院高雄分院刑事判決         98年度上易字第724號
上  訴  人
即  被  告  乙○○
                    （現另案於臺灣高雄監獄執行中）
上列上訴人因竊盜案件，不服臺灣高雄地方法院98年度易字第61
2 號中華民國98年8 月12日第一審判決（起訴案號：臺灣高雄地
方法院檢察署98年度偵字第6086號），提起上訴，本院判決如下
：
     主  文
上訴駁回。
     事  實
一、乙○○前因施用毒品案件，經臺灣高雄地方法院以96年度訴
    字第1196號判處有期徒刑7 月確定；又因犯竊盜罪，經臺灣
    高雄地方法院以96年度簡字第288 號判處有期徒刑3 月，並
    經減刑為有期徒刑1 月又15日確定，上揭2 罪經定應執行刑
    有期徒刑8 月確定，於97年2 月3 日縮刑期滿執行完畢。詎
    乙○○猶不知悛悔，竟與劉得榮（另經原審判處有期徒刑9
    月確定）共同基於意圖為自己不法所有之犯意聯絡，於98年
    2 月15日16時許，分別騎乘車牌號碼WCL-570 號輕型機車及
    車牌號碼NNY-418 號重型機車，至甲○○所有，位於高雄縣
    岡山鎮○○路1 之2 號之榮鴻化工廢棄工廠外，攀爬踰越由
    石綿瓦片所構建之圍牆洞隙進入該工廠內，共同徒手竊取置
    放在工廠內之機械零件1 批，共約100 公斤（價值約新臺幣
    〔下同〕1 萬2,000 元），並放入麻布袋4 包內而移入渠2
    人實力支配之下，惟嗣因渠2 人誤觸現場之保全警報系統，
    惟恐遭人發現，遂將上開竊得之機械零件遺棄現場欲行逃逸
    ，適有中興保全股份有限公司（下稱中興保全）人員丙○○
    接獲報派前往上址支援，而於上址工廠後方圍牆（與上開圍
    牆洞隙非同處）外當場發現劉得榮、乙○○2 人正由圍牆攀
    爬出來正欲逃離，遂阻止渠等離去。嗣劉得榮、乙○○經據
    報到場之員警逮捕，因而查獲上情。
二、案經甲○○訴由高雄縣政府警察局岡山分局報請臺灣高雄地
    方法院檢察署檢察官起訴。
     理  由
壹、證據能力方面：
    按傳聞法則之重要理論依據，在於傳聞證據未經當事人之反
    對詰問予以核實，乃予排斥，惟若當事人已放棄對原供述人
    之反對詰問權，於法院審判時表明同意該等傳聞證據可作為
    證據，基於證據資料愈豐富，愈有助於真實發現之理念，並
    貫徹刑事訴訟法修法加重當事人進行主義之精神，確認當事
    人對於證據能力有處分權之制度，傳聞證據經當事人同意作
    為證據，法院認為適當者，亦得為證據。本件檢察官、上訴
    人即被告（下稱被告）乙○○於本院準備程序時均表示，對
    於全案卷證所存證據均同意有證據能力（見本院卷第30頁）
    ，本院復斟酌該等證據並非非法取得，亦無證明力明顯過低
    之情形，以之作為證據，應屬適當，是依刑事訴訟法第159
    條之5 第1 項規定，應認該等證據均得採為證據。
貳、實體方面：
一、訊據被告乙○○固坦承曾於98年2 月15日下午，至前開榮鴻
    化工廢棄工廠附近，然矢口否認有何竊盜犯行，辯稱：當天
    我有經過該處，因為在路上遇到劉得榮，所以就跟他聊天，
    而保全人員喊我時，因為我以為沒我的事，所以才要離開等
    語。經查：
  (一)因本件案發地點所裝設之保全系統經觸動而發出警訊，中興
    保全乃調派人員至現場查看，而於人員到達現場後，保全員
    丙○○親見被告及劉得榮2 人正由榮鴻化工廢棄工廠內攀爬
    圍牆出來，經丙○○示意被告及劉得榮不要動，然渠2 人仍
    執意跑走。嗣經丙○○至前開工廠內查看，發現地上有4 袋
    以麻布袋裝之機械零件，而工廠業主用以擋住圍牆洞隙之石
    綿瓦片業已遭移走等情，業據證人丙○○於原審結證明確（
    見原審卷第31至34頁）。又前開證人丙○○所見之以麻布袋
    裝納之機械零件，原本係放置於工廠鐵桶內，然斯時已遭放
    置於工廠內牆壁破洞旁，該批機械零件，重約100 公斤，價
    值約1 萬2,000 元之情，亦經證人即告訴人甲○○證陳在卷
    （見警卷第13至14頁）。本院衡諸證人丙○○、甲○○與被
    告素無嫌隙，亦無利害關係，自無誣陷被告之必要與動機，
    故渠等上開所言，應係合乎真實而可採信。此外，復有扣押
    筆錄、扣押物品目錄表、現場照片等件，在卷足資佐證（見
    警卷第15至17頁、19至21頁），是此部分之事實，足堪認定
    。
  (二)被告雖執前揭情詞置辯，惟被告就其是日何以至該案發現場
    附近，初於警詢時陳稱：我有意思要去學習打高爾夫球，所
    以到球場（按該高爾夫球場位於前開榮鴻化工廢棄工廠旁）
    ，要200 顆球，我沒下去打，我是有意思要下去打等語（見
    警卷第8 頁）；惟嗣於原審審理時則改稱：我將機車停進去
    球場，要去看高爾夫球，當天沒準備去打高爾夫球，我不會
    打高爾夫球，我是去那邊看人家打球等語（見原審卷第41至
    42頁），前後所述已有不一。而衡諸常情，如被告是日至案
    發現場附近之目的並非意在行竊，其就當日至該處目的為何
    此等單純之事項，前後供述實無如此歧異之理。而由此足可
    認被告是日至該處，其用意絕非學習或觀看高爾夫球，是被
    告此部分所辯，自無足採。
  (三)至證人即同案被告劉得榮固於原審陳稱：當天伊是獨自1 人
    行竊，是伊從工廠出來以後，在路邊遇到乙○○的等語（見
    原審卷第38至39頁）。惟揆諸證人劉得榮就當日係於何時遇
    見被告？其於原審審理時供稱：當天在路邊遇到乙○○，是
    出來以後遇到乙○○的。我摩托車騎進去高爾夫球場的停車
    場，工廠和高爾夫球場蓋在一起，工廠旁邊有1 個洞，那邊
    有木板，有桶子擋住，我把桶子移開再進去，我就由那邊進
    去，然後就由那個洞進入工廠裡，我由圍牆爬出來就看到保
    全來了。我當時已經出來了，我是在路遇到警衛的。我出來
    ，警衛在後面跑來，我與乙○○是在停車場附近那邊聊天的
    等語（見原審卷第39、40、42頁）。而依證人劉得榮此部分
    所述，不惟與證人丙○○前揭所述不符，且衡諸常情，劉得
    榮既係行竊後一爬出榮鴻化工廠圍牆，即見保全人員自後追
    來，其必恐為保全人員發覺其竊盜犯行並加以逮捕，而圖迅
    即逃離現場，自無再逗留現場之可能，乃其竟仍逗留作案現
    場附近，並與被告聊天，顯然悖諸常理，是證人劉得榮前揭
    所述，應係事後迴護被告之詞無訛，自難據之而為被告有利
    之認定。
  (四)被告固又辯稱，當日伊係至財團法人義大醫院（下稱義大醫
    院）服用美沙冬，返家途中經過該地，才與劉得榮聊天等語
    。惟被告於98年2 月15日約11時27分，曾至義大醫院美沙冬
    門診服藥之情，雖有義大醫院98年5 月26日義醫字第098008
    88號函暨所附被告美沙冬服藥紀錄1 份在卷（見審易卷第42
    至44頁），然一般情況下，服用美沙冬流程，應於10分鐘內
    完成；另被告當日療程結束後，確切離院時間，義大醫院並
    無法確定之情，亦經義大醫院上開函文載敘明確，則依據義
    大醫院上開函文所示，雖可認定被告是日確有至義大醫院服
    用美沙冬之事實，然並無法據之認定被告是日服用美沙冬之
    後，並無竊盜行為，是自難憑據義大醫院上開函文，即為被
    告有利之認定。
  (五)綜上，被告既有與劉得榮共同進入榮鴻化工廢棄工廠之行為
    ，又工廠內之機械零件亦有經搬移至工廠圍牆洞隙旁之事實
    ，而證人劉得榮復自陳進入該工廠係意在行竊，參以被告前
    揭所辯復均無足採，則被告是日確有與劉得榮共同進入榮鴻
    化工廢棄工廠行竊之犯行，洵可認定，自應依法予以論科。
二、按刑法第321 條第1 項第2 款所謂安全設備，係指依社會通
    常觀念足認為防盜之設備而言，最高法院25年上字第4168號
    判例意旨可資參照；又竊盜罪既遂與未遂之區別，應以所竊
    之物已否移入自己權力支配之下為標準。若已將他人財物移
    歸自己所持，即應成立竊盜既遂罪。至其後將已竊得之物遺
    棄逃逸，仍無妨於該罪之成立，最高法院17年上字第509 號
    判例意旨亦可參照。查被告乙○○與劉得榮2 人係由圍牆洞
    隙進入工廠行竊，而上開圍牆並非土磚作成，而係由石棉瓦
    構建而成，有該照片1 張附卷可憑（見警卷第21頁），是被
    告攀爬踰越由石綿瓦片所構建之圍牆洞隙進入工廠行竊，所
    為自屬踰越安全設備竊盜。又被告與劉得榮2 人將竊取之機
    械零件放入麻布袋內，顯已移入於渠等之實力支配之下，竊
    盜行為自已完成，而達於既遂狀態，嗣後渠2 人雖因誤觸保
    全警報系統，而將竊得之機械零件遺棄現場逃逸，核諸上開
    判例意旨所示，仍非屬竊盜未遂。是核被告乙○○所為，係
    犯刑法第321 條第1 項第2 款之踰越安全設備竊盜罪。被告
    與劉得榮就上揭犯行，有犯意之聯絡及行為之分擔，應論以
    共同正犯。再被告前因施用毒品案件，經臺灣高雄地方法院
    以96年度訴字第1196號判處有期徒刑7 月確定；復因犯竊盜
    罪，經臺灣高雄地方法院以96年度簡字第288 號判處有期徒
    刑3 月，並經減刑為有期徒刑1 月又15日確定，上揭2 罪經
    定應執行刑有期徒刑8 月確定，於97年2 月3 日縮刑期滿執
    行完畢之情，有臺灣高等法院被告前案紀錄表在卷可按，其
    受有期徒刑執行完畢，5 年以內故意再犯本件有期徒刑以上
    之罪，為累犯，應依法加重其刑。
三、原審認被告罪證明確，因而適用刑法第28條、第321 條第1
    項第2 款、第47條第1 項等規定，並審酌被告前有賭博、違
    反肅清煙毒條例、竊盜、違反毒品危害防制條例等前科，有
    臺灣高等法院被告前案紀錄表在卷可按，素行不佳，不思循
    正途獲取所需，竟共同踰越安全設備竊取他人之機械零件計
    約100 公斤，犯後猶矢口否認犯行，尚乏悔改之意，另衡以
    上開機械零件已全數經被害人甲○○領回（此有贓物認領申
    請單1 紙在卷，見警卷第27頁），及被告犯罪之動機、目的
    、智識程度、生活狀況等一切情狀，因而認檢察官就被告具
    體求處有期徒刑1 年稍屬過重，爰量處有期徒刑10月。經核
    原判決認事用法，均無不合，量刑亦屬允當，被告上訴意旨
    否認犯罪，指摘原判決不當，為無理由，應予駁回。至被告
    與劉得榮持以竊盜之麻布袋，原係工廠所有之物，業經共犯
    劉得榮陳明在卷（見原審卷第39頁），自不為沒收之諭知。
、同案被告劉得榮業經原審判處罪刑確定，茲不再論列。
據上論結，應依刑事訴訟法第368 條，判決如主文。
本案經檢察官呂建昌到庭執行職務。
中    華    民    國    98    年    10    月    28    日
                  刑事第一庭    審判長法  官 翁慶珍
                                      法  官 黃仁松
                                      法  官 徐美麗
以上正本證明與原本無異。
不得上訴。
中    華    民    國    98    年    10    月    28    日
                                      書記官 賴梅琴
附錄本判決論罪科刑法條：
《刑法第321條》
犯竊盜罪而有左列情形之一者，處 6 月以上、 5 年以下有期徒
刑：
一、於夜間侵入住宅或有人居住之建築物、船艦或隱匿其內而犯
    之者。
二、毀越門扇、牆垣或其他安全設備而犯之者。
三、攜帶兇器而犯之者。
四、結夥三人以上而犯之者。
五、乘火災、水災或其他災害之際而犯之者。
六、在車站或埠頭而犯之者。
前項之未遂犯罰之。


司法院資訊處製作；財團法人民間司法改革基金會備份。
